臺灣臺中地方法院刑事判決　　　　　　 100年度易字第2728號
公　訴　人　臺灣臺中地方法院檢察署檢察官
被　　　告　王順發
上列被告因竊盜案件，經檢察官提起公訴（100年度偵字第13103
號），本院判決如下：
    主    文
王順發攜帶兇器竊盜，共四罪，均累犯，各處有期徒刑柒月。應
執行有期徒刑壹年陸月。未扣案之鉗子壹把沒收。
    犯罪事實
一、王順發前因恐嚇取財罪，經本院於民國88年12月30日以88年
    度易字第3752號判處有期徒刑10月確定，於94年12月15日入
    監執行，於95年8月11日因縮短刑期執行完畢。
二、王順發猶不知悔改，竟基於竊盜他人財物之犯意，意圖為自
    己不法之所有，(一)於100年5月7日凌晨4時許，騎乘車牌號碼
    KYU-762號重型機車，攜帶其所有客觀上足以對人之生命、
    身體、安全構成威脅，具有危險性，堪供為兇器使用之鉗子
    1把，前往臺中市○里區○○○街31號前，趁無人注意之際
    ，執持前開鉗子著手行竊林立宸所有車牌號碼VH-0995號自
    用小貨車之電池1顆（價值約新臺幣〈下同〉2000元），得
    手後，隨即於同日上午時分，持往臺中市○○區○○路之跳
    蚤市場，以600元之代價，變賣換現，所得款項業經花用殆
    盡；(二)於100年5月10日凌晨4時許，騎乘前開車牌號碼KYU-7
    62號重型機車，攜帶其所有客觀上足以對人之生命、身體、
    安全構成威脅，具有危險性，堪供為兇器使用之前開鉗子1
    把，前往臺中市○里區○○路○段269號前，趁無人注意之際
    ，執持前開鉗子著手行竊顏峮如所管領車牌號碼4638-SM號
    自用小貨車之電池1顆（價值約4800元）得手；(三)於於100年
    5月10日凌晨4時許，騎乘前開車牌號碼KYU-762號重型機車
    ，攜帶其所有客觀上足以對人之生命、身體、安全構成威脅
    ，具有危險性，堪供為兇器使用之前開鉗子1把，前往臺中
    市○里區○○路○段261號前，趁無人注意之際，執持前開鉗
    子著手行竊張惠絹所管領車牌號碼6286-C3號自用小貨車之
    電池1顆（價值約6800元）得手；(四)於100年5月10日凌晨4時
    27分許，騎乘前開車牌號碼KYU-762號重型機車，攜帶其所
    有客觀上足以對人之生命、身體、安全構成威脅，具有危險
    性，堪供為兇器使用之前開鉗子1把，前往臺中市○里區○
    ○○街308號前，趁無人注意之際，執持前開鉗子著手行竊
    林書驊所管領車牌號碼265-UB號自用大貨車之電池2顆（價
    值合計約5000元），得手後，隨即於同日上午時分，將前開
    (二)至(四)行竊所得之電池，持往臺中市○○區○○路之跳蚤市
    場，以4300元之代價，變賣換現，所得款項業經花用殆盡。
    嗣因林書驊發現電池遭竊，報警處理，經警調閱現場監視器
    錄影畫面，因而循線查悉上情。
三、案經臺中市政府警察局霧峰分局報請臺灣臺中地方法院檢察
    署檢察官偵查起訴。
    理    由
一、按被告以外之人（包括證人、鑑定人、告訴人、被害人及共
    同被告等）於審判外之陳述雖不符刑事訴訟法第159條之1至
    之4等4條之規定，而經當事人於審判程序同意作為證據，法
    院審酌該言詞陳述或書面陳述作成時之情況，認為適當者，
    亦得為證據；當事人、代理人或辯護人於法院調查證據時，
    知有刑事訴訟法第159條第1項不得為證據之情形，而未於言
    詞辯論終結前聲明異議者，視為有前項之同意，同法第159
    條之5定有明文。立法意旨在於傳聞證據未經當事人之反對
    詰問予以核實，原則上先予排除；惟若當事人已放棄反對詰
    問權，於審判程序中表明同意該等傳聞證據可作為證據；或
    於言詞辯論終結前未聲明異議，基於尊重當事人對傳聞證據
    之處分權及證據資料愈豐富，愈有助於真實發見之理念，且
    強化言詞辯論主義，使訴訟程序得以順暢進行，上開傳聞證
    據亦均具有證據能力。本件被告王順發已於本院審理程序中
    表示就被害人林立宸、顏峮如、張惠絹、林書驊於警詢中之
    言詞陳述內容無意見，且同意作為證據，經本院審酌被害人
    之陳述作成時之客觀狀況，並無任何不當施壓或干擾，亦未
    有事證顯示其有遭受不當取供之情形，因認以之作為本案之
    證據亦屬適當，依上開刑事訴訟法第159條之5第1項之規定
    ，自得作為證據使用。
二、訊據被告王順發對於前揭時地，先後竊盜被害人林立宸、顏
    峮如、張惠絹、林書驊所有或管領之貨車用電池得手等情，
    業經坦認屬實，核與被害人林立宸、顏峮如、張惠絹、林書
    驊於警詢中指訴物品遭竊之情節相符，並有被害人林立宸提
    出之估價單1份、路口監視器翻拍照片8張、查獲照片10張、
    車籍詳細資料報表5份等在卷可稽，被告自白供述與現有事
    證相符，應堪置信。是以，本件事證已臻明確，被告犯行，
    均堪認定。
三、按刑法第321條第1項第3款之攜帶兇器竊盜罪，係以行為人
    攜帶兇器為其加重條件，此所謂兇器，其種類並無限制，凡
    客觀上足以對人之生命、身體、安全構成威脅，具有危險性
    之兇器為已足，並不以攜帶之初有行兇之意圖為必要（最高
    法院79年台上字第5253號判例意旨參照）。查：被告為前開
    竊盜犯行時，均攜帶鉗子1把，而鉗子一般均屬金屬材質，
    為質地堅硬之物，可供兇器使用，客觀上足致他人生命、身
    體、安全發生危害，可供兇器使用，應屬無訛。是核被告就
    前開四次攜帶鉗子竊盜他人財物之所為，分別係犯刑法第32
    1條第1項第3款之攜帶兇器竊盜罪。被告所犯四次竊盜犯行
    ，係屬侵害個人財產法益之犯罪，因被害人均不相同，侵害
    之法益各別，自應予分論併罰（起訴書原認犯罪事實(二)至(四)
    之竊盜犯行，係於密切接近之時間，於相近地點竊取財物，
    係屬一竊盜行為之接續實施，而應論以接續犯之包括一罪，
    業經公訴檢察官以被害法益不同，當庭更正為數罪併罰）。
    末查：被告前因恐嚇取財罪，經本院於88年12月30日以88年
    度易字第3752號判處有期徒刑10月確定，於94年12月15日入
    監執行，於95年8月11日因縮短刑期執行完畢等情，此有臺
    灣高等法院被告前案紀錄表在卷可按，被告於前開有期徒刑
    執行完畢後，5年以內故意再犯本件皆為有期徒刑以上之各
    罪，均構成累犯，應依刑法第47 條第1項之規定，分別加重
    其刑。爰審酌被告因從事臨時工，工作不穩定，即起貪念，
    先後竊取他人之貨車用電池以變賣換現，對他人之財產權恣
    意擅加侵害，其身強體健，竟不思循正當管道獲取生活所需
    ，反起意行竊，顯然缺乏尊重他人財產權之觀念；考量被告
    於犯罪後，業經坦承全部犯行，犯後態度良好，惟因被告行
    竊之標的，係竊取貨車用電池，遭竊財物價值雖非鉅額，然
    卻對被害人造成相當程度之生活不便，參酌公訴檢察官就各
    該攜帶兇器竊盜之犯行，分別求處有期徒刑8月之刑度，認
    為相較於行竊之財物價值稍嫌過重等一切情狀，分別量處如
    主文所示之刑，並合併定其應執行之刑及併予諭知易科罰金
    之折算標準，以示懲儆。
四、被告持以行竊使用之鉗子1把，雖未經扣案，然係屬被告所
    有供犯罪所用之物，業據被告供述屬實，仍應依刑法第38條
    第1項第2款之規定，併予宣告沒收。
據上論斷，應依刑事訴訟法第299條第1項前段，刑法第321條第1
項第3款、第47條第1項、第51條第5款、第8項，判決如主文。
中    華    民    國   100    年    9     月    28    日
                  刑事第七庭    法  官  巫淑芳
以上正本證明與原本無異。
如不服本判決應於收受判決後10日內向本院提出上訴書狀，並應
敘述具體理由；其未敘述上訴理由者，應於上訴期間屆滿後20日
內向本院補提理由書（均須按他造當事人之人數附繕本）「切勿
逕送上級法院」。
                                書記官  莊金屏
中    華    民    國   100    年    9     月    28    日
附錄論罪科刑法條：
中華民國刑法第321條：
犯竊盜罪而有下列情形之一者，處6月以上、5年以下有期徒刑，
得併科新臺幣10萬元以下罰金：
一、侵入住宅或有人居住之建築物、船艦或隱匿其內而犯之者。
二、毀越門扇、牆垣或其他安全設備而犯之者。
三、攜帶兇器而犯之者。
四、結夥三人以上而犯之者。
五、乘火災、水災或其他災害之際而犯之者。
六、在車站、埠頭、航空站或其他供水、陸、空公眾運輸之舟、
    車、航空機內而犯之者。
前項之未遂犯罰之。